Images du répertoire du notaire François Gaudray pour l'étude XXVIII
Archives nationales de France
Images du répertoire du notaire François Gaudray pour l'étude XXVIII
5 novembre 1785 - 23 juillet 1793
MC/RE/XXVIII/11
Etude XXVIII; Gaudray, François
Un registre
Archives nationales de France
Minutes et répertoires: la loi 2008-696 du 15 juillet 2008 relative aux archives a fixé à 75 ans à compter de la date de l'acte, ou à 25 ans à compter de la date du décès de l'intéressé si ce délai est plus bref, le délai de communication des minutes et répertoires des notaires; ce délai est porté à 100 ans à compter de la date de l'acte si le document se rapporte à un mineur (code du Patrimoine, articles L213-2, 4e d et 5e).
Autres documents de l'étude (dossiers de clients, comptabilité...): s'agissant d'archives privées, ces documents sont communicables selon les modalités fixées par le déposant ou le donateur.
Certains documents ne sont pas accessibles sous leur forme originale en raison de leur mauvais état de conservation.
Registre entré aux Archives nationales en 1939.
349 feuillets de papier manuscrits, hauteur 35,5 x largeur 22 cm, composé de 34 cahiers foliotés par le notaire. Le registre est en bon état.
Registre folioté en 2005 (foliotation non visible à l'écran)
Images des répertoires de l’étude XXVIII
Archives de l'étude XXVIII
répertoire d'officier public ministériel
- Répertoire chronologique pour la période du 5 novembre 1785 au 23 juillet 1793, 5 novembre 1785 - 23 juillet 1793; MC/RE/XXVIII/11
  Le répertoire contient les informations suivantes: 1. date du jour; 2. nature de l'acte passé en minute et en brevet à partir du 1er avril 1791 (feuillet 182 r° ); 3. nom, prénom des parties.
  Attention: seuls les actes passés en minute sont conservés; les actes mentionnés dans le répertoire comme passés en simple brevet (colonne 3) ne sont pas conservés par les notaires et ne sont donc pas versés au Minutier (ils sont remis aux clients).
  répertoire
  - Liste chronologique des actes pour la période du 5 novembre au 31 décembre 1785, 5 novembre - 31 décembre 1785; 1 r°-7 v°; 7 feuillets
  - Liste chronologique des actes pour la période du 1er janvier au 31 décembre 1786, 1er janvier - 31 décembre 1786; 7 v°-47 r°; 41 feuillets
  - Liste chronologique des actes pour la période du 2 janvier au 31 décembre 1787, 2 janvier - 31 décembre 1787; 47 r°-85 r°; 39 feuillets
  - Liste chronologique des actes pour la période du 1er janvier au 31 décembre 1788, 1er janvier - 31 décembre 1788; 85 r°-119 v°; 35 feuillets
  - Liste chronologique des actes pour la période du 2 janvier au 31 décembre 1789, 2 janvier - 31 décembre 1789; 120 r°-145 r°; 26 feuillets
  - Liste chronologique des actes pour la période du 2 janvier au 31 décembre 1790, 2 janvier - 31 décembre 1790; 145 v°-172 r°; 28 feuillets
  - Liste chronologique des actes pour la période du 2 janvier au 31 décembre 1791, 2 janvier - 31 décembre 1791; 172 r°-235 r°; 64 feuillets
    - du 2 janvier au 30 juin 1791, 2 janvier - 30 juin 1791; 172 r°-198 v°; 27 feuillets
    - du 1er juillet au 31 décembre 1791, 1er juillet - 31 décembre 1791; 198 v°-235 r°; 38 feuillets
  - Liste chronologique des actes pour la période du 1er janvier au 31 décembre 1792, 1er janvier - 31 décembre 1792; 235 v°-309 r°; 74 feuillets
    - du 1er janvier au 30 juin 1792, 1er janvier - 30 juin 1792; 235 v°-275 r°; 41 feuillets
    - du 1er juillet au 31 décembre 1792, 1er juillet - 31 décembre 1792; 275 r°-309 r°; 35 feuillets
  - Liste chronologique des actes pour la période du 2 janvier au 23 juillet 1793, 2 janvier - 23 juillet 1793; 309 r°-349 r°; 41 feuillets